臺灣高雄地方法院刑事判決　　　　　　　96年度訴字第5125號
公　訴　人　臺灣高雄地方法院檢察署檢察官
被　　　告　乙○○
上列被告因毒品危害防制條例案件，經檢察官提起公訴（96年度
毒偵字第9425號），被告於準備程序中就被訴事實為有罪之陳述
，經本院告知簡式審判程序之旨，並聽取被告與公訴人之意見後
，本院裁定進行簡式審判程序，判決如下：
    主  文
乙○○施用第一級毒品，累犯，處有期徒刑拾月。
    事  實
一、乙○○前因施用毒品案件，經本院以88年度毒聲字第4524號
    裁定送觀察、勒戒後，認有繼續施用毒品之傾向，再經本院
    以88年度毒聲字第5347號裁定令入戒治處所施以強制戒治，
    嗣經裁定停止戒治，所餘戒治期間付保護管束，於民國88年
    12月14日停止戒治處分出監，復經本院以89年度毒聲字第36
    08號裁定撤銷停止戒治，於90年2 月3 日強制戒治執行完畢
    釋放，並由台灣高雄地方法院檢察署檢察官以90年度戒毒偵
    字第246 號為不起訴處分確定；復因施用毒品案件，經本院
    以91年度毒聲字第1396號裁定送強制戒治，嗣經裁定停止戒
    治，所餘戒治期間付保護管束，復經撤銷停止戒治之裁定，
    令入戒治處所施以強制戒治，於93年1 月2 日強制戒治執行
    完畢釋放，另經本院以91年度訴字第1527號判決判處有期徒
    刑10月、4 月，應執行有期徒刑1 年確定；再因施用毒品案
    件，經本院以93年度訴字第12號判決有期徒刑9 月確定，二
    案接續執行，於94年5 月12日縮短刑期假釋出監，假釋期間
    付保護管束，於同年9 月3 日保護管束期滿未經撤銷假釋，
    視為已執行完畢。詎猶不知戒絕毒癮，明知海洛因係毒品危
    害防制條例第2 條第2 項第1 款所明定之第一級毒品，不得
    持有、施用，竟於90年2 月3 日強制戒治期滿執行完畢釋放
    後5 年內，再犯上開施用毒品罪並均經判刑確定後，復基於
    施用第一級毒品海洛因之犯意，於96年9 月16或17日下午某
    時，在其高雄市○○區○○路104 巷19號住處，以將第一級
    毒品海洛因摻入香菸內吸食之方式，施用第一級毒品海洛因
    1 次。嗣於96年9 月18日22時30分許，在上址前，因形跡可
    疑，經警盤查，並徵得其同意採集尿液送驗，結果呈現嗎啡
    陽性反應，始悉上情。
二、案經高雄市政府警察局鼓山分局報請臺灣高雄地方法院檢察
    署檢察官偵查起訴。
    理  由
一、按被告乙○○所為係犯死刑、無期徒刑、最輕本刑為3 年以
    上有期徒刑以外之罪，其於準備程序中就被訴事實為有罪之
    陳述，經受命法官告知簡式審判程序之旨，並聽取公訴人、
    被告之意見後，本院合議庭認為適宜由受命法官獨任進行簡
    式審判程序，依刑事訴訟法第273 條之1 第1 項規定，裁定
    由受命法官獨任進行審判程序，合先敘明。
二、上揭事實，業據被告於本院審理時供承不諱，且被告於96年
    9 月18日22時30分許，為警查獲後，採集其尿液送檢驗之結
    果，呈嗎啡陽性反應，有高雄市立凱旋醫院A00000000號濫
    用藥物尿液檢驗報告、高雄市政府警察局鼓山分局96年度查
    獲毒品案件嫌疑人尿液代碼- 姓名對照登記表各1 紙附卷可
    稽。又海洛因服用後於24小時內，經由尿液排出之量可能達
    施用劑量之80% 。另Michael L.Smuth 等人針對不同受試者
    ，以注射方式給予一次劑量3mg 至12mg海洛因進行試驗結果
    顯示注射劑量增加，可檢出嗎啡陽性反應（濃度高於或等於
    300ng/ ml） 之時間亦有延長之趨勢，而不同受試者可檢出
    嗎啡陽性之時間各異，平均為1 至2 天，惟部分注射12mg海
    洛因者，至72小時仍可檢出微量嗎啡成分，故若服用高劑量
    海洛因，其尿液在72至96小時內，仍有檢出嗎啡成分可能性
    ，業經行政院衛生署管製藥品管理局92年2 月7 日管檢字第
    0920000881號函示明確。則被告供稱其施用之時間係96年9
    月16或17日下午某時即為警查獲前1 、2 日乙情，尚非無據
    。是被告之任意性自白核與事實相符，並堪認與起訴事實為
    同一事實，洵堪採為論罪科刑之依據。本案事證明確，被告
    上開施用毒品犯行，堪以認定。
三、按觀察、勒戒或強制戒治執行完畢釋放後，5 年內再犯毒品
    危害防制條例第10條施用毒品之罪者，應依法追訴，毒品危
    害防制條例第23條第2 項定有明文。本件被告因施用毒品案
    件，經本院以91年度毒聲字第1396號裁定送強制戒治，嗣經
    裁定停止戒治，所餘戒治期間付保護管束，復經撤銷停止戒
    治之裁定，令入戒治處所施以強制戒治，於93年1 月2 日強
    制戒治執行完畢釋放，此有臺灣高雄地方法院檢察署刑案資
    料查註紀錄表、全國施用毒品案件紀錄表及臺灣高等法院被
    告前案紀錄表等件在卷可參，是被告於強制戒治執行完畢釋
    放後，5 年內再犯本件施用毒品罪行，依前開法條之規定，
    應依法追訴，本院就被告本件施用毒品犯行，自得依法論罪
    科刑。
四、核被告所為，係犯毒品危害防制條例第10條第1 項之施用第
    一級毒品海洛因罪。其持有第一級毒品海洛因之低度行為，
    為施用第一級毒品海洛因之高度行為所吸收，不另論罪。再
    被告前因施用毒品案件，經本院以91年度訴字第1527號判決
    判處有期徒刑10月、4 月，應執行有期徒刑1 年確定；再因
    施用毒品案件，經本院以93年度訴字第12號判決有期徒刑9
    月確定，二案接續執行，於94年5 月12日縮短刑期假釋出監
    ，假釋期間付保護管束，於同年9 月3 日保護管束期滿未經
    撤銷假釋，視為已執行完畢，有臺灣高雄地方法院檢察署刑
    案資料查註紀錄表、臺灣高等法院被告前案紀錄表各1 份在
    卷可憑，其於刑之執行完畢後，5 年內故意再犯本件有期徒
    刑以上之罪，為累犯，應依刑法第47條規定，加重其刑。本
    院爰審酌被告前經觀察、勒戒與強制戒治並判決處刑後，仍
    未能戒絕其毒癮而再次違犯施用毒品罪，量刑本不應從輕，
    惟念其犯後坦承犯行，態度良好，且施用毒品乃自戕一己之
    身體健康，並具有病患性人格之特質，行為本身對社會所造
    成之危害並非直接、鉅大，及其犯罪之動機、目的、手段等
    一切情狀，量處如主文所示之刑。
據上論斷，應依刑事訴訟法第273 條之1 第1 項、第299 條第1
項前段，毒品危害防制條例第10條第1 項，刑法第11條前段、第
47條第1 項，判決如主文。
本案經檢察官甲○○到庭執行職務。
中　　華　　民　　國　　96　　年　　12　　月  　31　　日
                  刑事第十三庭  法　官  郭宜芳
以上正本證明與原本無異。
如不服本判決，應於判決送達後10日內，向本院提出上訴狀。
中　　華　　民　　國　　97　　年　　1 　　月　　2 　　日
                                書記官  何承育
附錄本判決論罪法條全文：
毒品危害防制條例第10條：
施用第一級毒品者，處6月以上5年以下有期徒刑。
施用第二級毒品者，處3年以下有期徒刑。
